【裁判字號】    98,抗,37
【裁判日期】    980826
【裁判案由】    撤銷假扣押
【裁判全文】
臺灣高等法院花蓮分院民事裁定            98年度抗字第37號
抗  告  人  甲○○
相  對  人  吳吉成即日盛不動產企業
上列抗告人與相對人間撤銷假扣押事件，對於中華民國98年7 月
17日臺灣花蓮地方法院98年度全聲字第23號裁定，提起抗告，本
院裁定如下：
    主  文
原裁定廢棄。
臺灣花蓮地方法院93年度裁全字第18號假扣押裁定應予撤銷。
聲請及抗告程序費用均由相對人負擔。
    理  由
一、抗告意旨略以：抗告人於本件假扣押裁定准許後，聲請命相
    對人限期起訴，相對人未起訴而向原法院聲請支付命令後，
    抗告人對該支付命令提出異議，並獲勝訴判決，故抗告人聲
    請法院撤銷假扣押裁定，應予准許等語。
二、按假扣押之原因消滅、債權人受本案敗訴判決確定或其他命
    假扣押之情事變更者，債務人得聲請撤銷假扣押裁定，民事
    訴訟法第530條第1項定有明文。所謂假扣押之原因消滅者，
    係指債權人於聲請假扣押時，所主張之假扣押原因，已無日
    後不能強制執行或甚難執行之虞，或以應在外國為強制執行
    ，現已得於國內強制執行等是；又所謂命假扣押之情事變更
    者，則指債權人依假扣押保全執行之請求已歸消滅，或經本
    案判決予以否認，或已喪失其請求假扣押之權利等情形而言
    。至債權人之本案訴訟，已獲勝訴判決確定者，債務人既須
    依判決內容清償其債務，顯難認為假扣押之原因消滅或其他
    命假扣押之情事變更（最高法院76年度台抗字第338 號、88
    年度台抗字第217 號裁判意旨參照）。經查，本件原法院以
    93年度裁全字第18號裁定准許相對人假扣押聲請後，抗告人
    聲請命相對人限期起訴，相對人固於93年3 月25日聲請對抗
    告人核發支付命令，而與起訴具有同一效力，並經原法院93
    年度促字第2150號核准在案，惟因抗告人對該支付命令提出
    異議而依法視為起訴後，由原法院以93年度花小字第205 號
    判決駁回相對人之訴確定等情，業經本院調閱上開判決查明
    無訛，是本件假扣押原因既因相對人即債權人於本案敗訴判
    決確定而歸消滅，抗告人即債務人自得據以聲請撤銷假扣押
    裁定。從而本件抗告人請求法院撤銷假扣押裁定，即屬有據
    ，應予准許。原法院疏未審酌於此，逕與駁回抗告人撤銷假
    扣押之聲請，自有違誤。抗告意旨指摘原裁定不當，求予廢
    棄，查核屬實，應予准許。爰由本院廢棄原裁定，另為如主
    文之裁定。
三、據上論結，本件抗告為有理由，依民事訴訟法第530條、第4
    92條、第95條、第78條，裁定如主文。
中    華    民    國    98    年    8     月    26    日
                    民事庭審判長法  官  謝志揚
                                法  官  林慶煙
                                法  官  劉雪惠
以上正本係照原本作成。
如不服本裁定，得以本裁定適用法規顯有錯誤為理由，於10日內
由律師任訴訟代理人向本院提起再抗告。
中    華    民    國    98    年    8     月    26    日
                                書記官  李德霞


司法院資訊處製作；財團法人民間司法改革基金會備份。
